【裁判字號】    92,交聲,42
【裁判日期】    920627
【裁判案由】    違反道路交通管理處罰條例
【裁判全文】
臺灣甲○地方法院刑事裁定                          九十二年度交聲字第四二號
    移 送機 關  交通部公路總局臺北區監理所
    異  議  人  乙○○
右列異議人即受處分人因違反道路交通管理處罰條例案件，對於交通部公路局台北區
監理所甲○監理站中華民國九十二年三月十一日所為之處分（原處分案號：宜監字第
裁43－QE0000000號）聲明異議，經本院裁定如左：
    主  文
異議駁回。
    理  由
一、按汽車駕駛人超車時，在前行車之右側超車，處汽車駕駛人處新臺幣一千二百元
    以上二千四百元以下罰鍰，道路交通管理處罰條例第四十七條第三款定有明文。
    又依道路交通標誌標線號誌設置規則第一百八十三條規定，路面邊線，用以指示
    路肩或路面外側邊緣之界線。其線型為白實線，線寬為十五至二十公分。
二、經查本件異議人即受處分人乙○○於民國九十一年十一月三日十二時三十二分許
    ，駕駛車號七Ｍ─０九０號營業一般小客車，行經甲○縣礁溪鄉○○路段，違規
    右側超車，為甲○縣警察局礁溪分局警員呂虔和以拍照方式，以違反道路交通管
    理處罰條例第四十七條第一項第三款規定逕行舉發，此有該舉發通知單、違規拍
    攝之照片一紙在卷可查。異議人則以：「當我載客至礁溪鄉○○路時，乘客要下
    車，我靠右側停車，並打方向燈靠邊，當時中正路往甲○方向車輛壅塞，我並打
    方向燈左邊方向，要駛入車道，但不知為何照相舉發我右側停車。」、「交警不
    能以一張相片就裁定我右側超車，請交警提出右側超車連續動作具體有利的證物
    。」、「難道要計程車乘客在在快車道下車，當時路邊整排路邊停滿無法具體靠
    邊，那路段並沒有紅線，也沒有計程車暫停車。」等語提出異議。
三、經查，依舉發照片所示，異議人並未於右側臨時停車之情形，而係駕駛車牌號碼
    七Ｍ─０九０之號營業一般小客車跨越邊線而與與同行直行原壅塞車道上之車輛
    平向往甲○市方向行駛，而依證人即本件舉發警員呂虔和於本院證稱：當天因例
    假日路邊停放許多違規車輛，伊當時在礁溪鄉○○路與德陽路交岔路口執行勤務
    勸導違規停放之車輛駛離，伊正勸導另一違規計程車駛離之際，異議人所駕駛之
    計程車即從伊後面駛過，異議人係右側超車，如果係靠路邊讓乘客下車後要駛入
    原車道，也應暫停讓直行之車輛先行，待同向無車駛來時始得駛入，並不得與原
    車道車輛併行俟機切入車道等語，依照上開說明，可認異議人所行駛之路段為劃
    有路面邊線之路肩，要屬無疑。異議人對於行駛路肩之事實亦不否認，惟辯稱並
    無超車之意思等語，然異議人行駛路肩已有相當距離，參以事發時地係塞車之狀
    況，其客觀上已有行駛路肩右側超車之事實。綜上，異議人所陳，應難採信，其
    指摘原裁定不當，即無理由，應予駁回。
據上論斷，應依道路交通案件處理辦法第十九條，裁定如主文。
中      華      民      國      九十二  年    六     月     二十七      日
                                      臺灣甲○地方法院交通法庭
                                            法  官  林  楨  森
右正本證明與原本無異。
如不服本裁定，應於裁定送達後五日內向本院提出抗告狀。( 應附繕本 )
                                            書記官  廖  文  章
中      華      民      國      九十二  年    六     月     三十        日


司法院資訊處製作；財團法人民間司法改革基金會備份。
